el: Συμβατό σύστημα λεπίδας: Τύπου #11); Λεπίδα σμίλης; Λεπίδες γενικής χρήσης διπλής όψης; Περιστροφική λεπίδα (κυκλική); Λεπίδα χάραξης; Λεπίδες γενικής χρήσης μονής όψης; Σπαστές λεπίδες (18 mm); Σπαστές λεπίδες (9 mm); Τυπικές λεπίδες χόμπι (π.χ.; Περιστρεφόμενη λεπίδα (δέρματος); Άλλο
tr: Uyumlu bıçak sistemi: 11 numara tarzı); Keski uçlu bıçak; Çift kenarlı maket bıçağı; Döner bıçak (dairesel); Çizme bıçağı; Tek kenarlı maket bıçağı; Kırılabilir uçlu bıçaklar (18 mm); Kırılabilir uçlu bıçaklar (9 mm); Standart hobi bıçakları (örn.; Döner bıçak (deri); Diğer
sk-SK: Kompatibilný systém golfovej hlavy typu blade: Štýl #11); Dlátová čepeľ; Dvojsečné pracovné čepele; Otočná čepeľ (kruhová); Ryhovacia čepeľ; Jednosečné pracovné čepele; Zalamovacie segmentové čepele (18 mm); Zalamovacie segmentové čepele (9 mm); Štandardné hobby čepele (napr.; Otočná čepeľ (koža); Iné
bg-BG: Съвместима система за остриета: Стил #11); Острие тип длето; Двустранни макетни остриета; Ротационно острие (кръгло); Острие за точкуване; Едностранни макетни остриета; Отчупващи се сегментни остриета (18 mm); Отчупващи се сегментни остриета (9 mm); Стандартни хоби остриета (напр.; Въртящо се острие (за кожа); Друго
lt-LT: Suderinama ašmenų sistema: #11 stiliaus; Kalto tipo geležtė; Dviašmenės universalios geležtės; Diskinis peilis; Rėžtuko geležtė; Vienašmenės universalios geležtės; Nulaužiamos segmentinės geležtės (18 mm); Nulaužiamos segmentinės geležtės (9 mm); Standartinės hobio geležtės (pvz.,; Sukamoji geležtė (odai); Kita
fi: Yhteensopiva teräjärjestelmä: #11-tyyli); Talttaterä; Kaksipuoliset yleisterät; Pyöröterä (pyöreä); Uurreterä; Yksipuoliset yleisterät; Katkoterät (18 mm); Katkoterät (9 mm); Vakioaskarteluterät (esim.; Pyörivä terä (nahka); Muu
pt-BR: Sistema de lâmina compatível: Estilo #11); Lâmina de cinzel; Lâminas utilitárias de fio duplo; Lâmina rotativa (circular); Lâmina de vinco; Lâminas utilitárias de fio único; Lâminas segmentadas destacáveis (18 mm); Lâminas segmentadas destacáveis (9 mm); Lâminas de hobby padrão (por ex.; Lâmina giratória (couro); Outro
da: Kompatibelt klingesystem: #11-stil); Mejselblad; Dobbeltæggede universalklinger; Roterende klinge (rund); Ridseklinge; Enkeltæggede universalklinger; Afbræksklinger (18 mm); Afbræksklinger (9 mm); Standard hobbyklinger (f.eks.; Drejekniv (læder); Andet
ru: Совместимая система лезвий: Тип #11); Лезвие-долото; Двусторонние технические лезвия; Дисковое лезвие; Лезвие для надрезов; Односторонние технические лезвия; Сегментные отламывающиеся лезвия (18 мм); Сегментные отламывающиеся лезвия (9 мм); Стандартные лезвия для хобби (напр.,; Поворотное лезвие (для кожи); Другое
pl: Zgodny układ ostrzy: W stylu #11); Ostrze dłutowe; Ostrza użytkowe dwustronne; Ostrze krążkowe (okrągłe); Ostrze nacinające; Ostrza użytkowe jednostronne; Ostrza łamane (18 mm); Ostrza łamane (9 mm); Standardowe ostrza hobbystyczne (np.; Ostrze obrotowe (do skóry); Inny
de: Kompatibles Klingensystem: Typ #11); Meißelklinge; Doppelseitige Universal-Klingen; Rollklinge (rund); Ritzklinge; Einseitige Universal-Klingen; Abbrechklingen (18 mm); Abbrechklingen (9 mm); Standard-Hobby-Klingen (z. B.; Kurvenmesser (Leder); Sonstige
nb: Kompatibelt bladsystem: #11-stil; Meiselblad; Tveeggede universalkniver / blader; Roterende blad (sirkulært); Risseblad; Eneggede universalknivblader; Bryteblader (18 mm); Bryteblader (9 mm); Standard hobbyblad (f.eks.; Svingknivblad (lær); Annet
cs: Kompatibilní systém čepelí: Styl #11); Dlátová čepel; Oboustranné technické čepele; Rotační čepel (kruhová); Rýhovací čepel; Jednostranné technické čepele; Odlamovací segmentové čepele (18 mm); Odlamovací segmentové čepele (9 mm); Standardní hobby čepele (např.; Otočná čepel (kůže); Ostatní
pt-PT: Sistema de lâmina compatível: Estilo #11); Lâmina de cinzel; Lâminas utilitárias de gume duplo; Lâmina rotativa (circular); Lâmina de vincar; Lâminas utilitárias de gume único; Lâminas segmentadas (18 mm); Lâminas segmentadas (9 mm); Lâminas de hobby padrão (p. ex.; Lâmina giratória (couro); Outro
es: Sistema de hoja compatible: Estilo #11); Hoja de cincel; Cuchillas utilitarias de doble filo; Hoja giratoria (circular); Cuchilla para marcar; Cuchillas utilitarias de un solo filo; Cuchillas fraccionables (18 mm); Cuchillas fraccionables (9 mm); Cuchillas de pasatiempo estándar (por ejemplo,; Cuchilla giratoria (cuero); Otro
fr: Système de lames compatibles: Type #11); Lame de ciseau; Lames utilitaires à double tranchant; Lame rotative (circulaire); Lame à rainurer; Lames utilitaires à simple tranchant; Lames sécables (18 mm); Lames sécables (9 mm); Lames de loisirs créatifs standard (p. ex.; Lame pivotante (cuir); Autre
sv: Kompatibelt bladsystem: #11-stil; Stämjärnsblad; Dubbelsidiga universalknivblad; Rullknivsblad (cirkulärt); Ritsblad; Enkelsidiga universalknivblad; Brytblad (18 mm); Brytblad (9 mm); Standardhobbyblad (t.ex.; Svivelblad (läder); Övrigt
nl: Compatibel messensysteem: #11-stijl); Beitelmes; Tweesnijdende hobbymesjes; Rolmes (rond); Ritsmes; Enkelsnijdende hobbymesjes; Afbreekmesjes (18 mm); Afbreekmesjes (9 mm); Standaard hobbymesjes (bijv.; Draaimes (leer); Overige
en: Compatible blade system: #11 style); Chisel blade; Double-edge utility blades; Rotary blade (circular); Scoring blade; Single-edge utility blades; Snap-off segment blades (18 mm); Snap-off segment blades (9 mm); Standard hobby blades (e.g.; Swivel blade (leather); Other
zh-CN: 适用刀片系统: #11 样式）; 凿刀片; 双刃美工刀片; 旋转刀片（圆形）; 划线刀片; 单刃美工刀片; 折断式刀片（18 毫米）; 折断式刀片（9 毫米）; 标准爱好刀片（如; 旋转刀片（皮革）; 其他
zh-TW: 相容刀片系統: #11 樣式; 鑿刀刀片; 雙刃美工刀片; 旋轉刀片 (圓形); 劃線刀片; 單刃美工刀片; 折刃式刀片 (18 公釐); 折刃式刀片 (9 公釐); 標準工藝刀片 (例如：; 旋轉刀片 (皮革); 其他
ja: 対応ブレードシステム: #11スタイル); チゼルブレード; 両刃ユーティリティブレード; ロータリーブレード (円形); スコアリングブレード; 片刃ユーティリティブレード; 折る刃式ブレード (18 mm); 折る刃式ブレード (9 mm); 標準ホビー用ブレード (例:; スイベルブレード (レザー); その他
vi: Hệ thống lưỡi cắt tương thích: kiểu #11); Lưỡi đục; Lưỡi dao rọc cáp hai cạnh; Lưỡi dao xoay (tròn); Lưỡi rạch; Lưỡi dao rọc cáp một cạnh; Lưỡi dao bẻ đốt (18 mm); Lưỡi dao bẻ đốt (9 mm); Lưỡi dao thủ công tiêu chuẩn (ví dụ:; Lưỡi dao xoay (làm da); Khác
hu: Kompatibilis pengerendszer: #11-es stílusú; Véső penge; Kétélű szikepengék; Körkés; Bígelő penge; Egyélű szikepengék; Tördelhető pengék (18 mm); Tördelhető pengék (9 mm); Normál hobbipengék (pl.; Forgópenge (bőr); Egyéb
it: Sistema della lama compatibile: Stile #11); Lama a scalpello; Lame a doppio taglio per taglierini; Lama rotante (circolare); Lama per incisione; Lame a singolo taglio per taglierini; Lame a settori spezzabili (18 mm); Lame a settori spezzabili (9 mm); Lame da hobbistica standard (es.; Lama girevole (cuoio); Altro
th: ระบบใบมีดที่ใช้งานร่วมกันได้: แบบ #11; ใบมีดสิ่ว; ใบมีดอเนกประสงค์สองคม; ใบมีดโรตารี (วงกลม); ใบมีดกรีด; ใบมีดอเนกประสงค์คมเดียว; ใบมีดแบบหักได้ (18 มม.); ใบมีดแบบหักได้ (9 มม.); ใบมีดงานอดิเรกมาตรฐาน (เช่น; ใบมีดหมุน (หนัง); อื่นๆ
hr-HR: Kompatibilan sustav oštrice: Stil #11); Oštrica dlijeta; Dvosjekle univerzalne oštrice; Kružna oštrica (rotacijska); Oštrica za zarezivanje; Jednosjekle univerzalne oštrice; Oštrice s odlomljivim segmentima (18 mm); Oštrice s odlomljivim segmentima (9 mm); Standardne hobi oštrice (npr.; Okretna oštrica (za kožu); Ostalo
sl-SI: Združljiv sistem za glavo: slog #11); Rezilo v obliki dleta; Dvostranska večnamenska rezila; Krožno rezilo (rotacijsko); Zarezovalno rezilo; Enostranska večnamenska rezila; Odlomna segmentna rezila (18 mm); Odlomna segmentna rezila (9 mm); Standardna rezila za hobi (npr.; Vrtljivo rezilo (usnje); Drugo
ro-RO: Sistem de lamă compatibil: Stilul #11); Lamă tip daltă; Lame utilitare cu două tăișuri; Lamă rotativă (circulară); Lamă de crestare; Lame utilitare cu un singur tăiș; Lame cu segmente detașabile (18 mm); Lame cu segmente detașabile (9 mm); Lame standard pentru hobby (de ex.; Lamă pivotantă (piele); Altele
ko: 호환 블레이드 시스템: #11 스타일); 끌날; 양날 유틸리티 블레이드; 로터리 블레이드(원형); 스코어링 블레이드; 외날 유틸리티 블레이드; 스냅오프 커터 날(18mm); 스냅오프 커터 날(9mm); 표준 취미용 블레이드(예:; 스위블 블레이드(가죽용); 기타